臺灣桃園地方法院刑事判決　　　　　　　 96年度訴字第834號
公　訴　人　臺灣桃園地方法院檢察署檢察官
被　　　告　甲○○
選任辯護人　蔡文燦律師
　　　　　　黃欣欣律師
被　　　告　子○○
上　一　人
選任辯護人　楊尚賢律師
被　　　告　辛○○
　　　　　　己○○
上　一　人
選任辯護人　邱鎮北律師
上列被告等因違反著作權法等案件，經檢察官提起公訴（95年度
偵字第10508 號），本院判決如下：
    主  文
子○○共同連續意圖銷售而擅自以重製於光碟之方法侵害他人之
著作財產權，處有期徒刑貳年陸月，減為有期徒刑壹年參月，扣
案之廣告單貳張、點片單參拾參張、空白點片單貳拾張、記帳本
貳本、0000000000號行動電話壹具、0000000
000號行動電話壹具、0000000000號行動電話壹具
、燒錄器貳佰捌拾肆台、主機參拾肆台、空白光碟片肆萬參仟片
、封面壹批、光碟母片壹批、訂單目錄表壹批、貼紙壹批、寄貨
收據壹批、訂貨目錄壹批、扣案如附表一所示之盜版電影光碟片
、盜版音樂光碟片、盜版遊戲光碟片，均沒收。
辛○○、己○○共同連續明知係侵害著作財產權之重製光碟而散
布，均累犯，各處有期徒刑壹年陸月，均減為有期徒刑玖月，扣
案之0000000000號行動電話壹具、現金參仟肆佰伍拾
元如附表二所示之盜版音樂光碟片、盜版電影光碟片，均沒收。
甲○○無罪。
    事  實
一、子○○前曾因違反著作權法案件，經本院以九十一年度易字
    第一九二四號判決判處有期徒刑二年，緩刑五年確定，現今
    尚在緩刑期間，尚未執行完畢。辛○○前曾因違反著作權法
    案件，經本院以九十三年度壢簡字第五０四號判決判處有期
    徒刑四月，於民國九十三年十二月三十一日易科罰金執行完
    畢（構成累犯）。己○○前曾因違反著作權法案件，經本院
    以九十二年度易字第四一０號判決判處有期徒刑一年二月，
    上訴後經臺灣高等法院以九十二年度上訴字第三四六二號將
    原判決撤銷，改判處有期徒刑八月確定，送監執行至九十三
    年十一月十日縮刑期滿執行完畢（構成累犯）。
二、子○○明知以許嘉德為首之製造、販賣盜版光碟集團所製造
    、販售之光碟，均係未經著作財產權人同意或授權，而擅自
    重製之盜版光碟，其中：1.光碟片所側錄之電影視聽著作，
    或係侵害美商時代華納娛樂公司、美商迪士尼企業股份有限
    公司、美商二十世紀福斯影片股份有限公司、美商環球影片
    股份有限公司、美商哥倫比亞影片股份有限公司、哥倫比亞
    亞洲影片製作公司、美商新力影片家庭娛樂股份有限公司、
    美商新線製作股份有限公司、美商米高梅影片股份有限公司
    、美商派拉蒙影片股份有限公司（下簡稱華納等十家電影公
    司）享有著作財產權之電影視聽著作之盜版物品；2.光碟片
    內所側錄之音樂著作，或係侵害滾石國際音樂股份有限公司
    、華納國際音樂股份有限公司、上華國際企業股份有限公司
    、福茂唱片音樂股份有限公司、環球國際唱片股份有限公司
    、科藝百代股份有限公司、艾迴股份有限公司、新力博德曼
    音樂娛樂股份有限公司、豐華唱片股份有限公司、華研國際
    音樂股份有限公司（下簡稱滾石等十家唱片公司）享有著作
    財產權之音樂著作之盜版物品；3.光碟片內所側錄之電腦程
    式著作，或係侵害日商新力電腦娛樂股份有限公司（下簡稱
    新力公司）、臺灣光榮綜合資訊股份股份有限公司（下簡稱
    光榮公司）享有著作財產權之電腦程式著作之盜版電腦遊戲
    光碟，且以電腦或電視遊樂器操作上開盜版電腦遊戲時，在
    螢幕上將顯現如附件所示之「Ｐｌａｙ  Ｓｔａｔｉｏｎ」
    或「ＰＳ」等商標圖樣，則係意圖欺騙他人，於同一商品使
    用相同於新力公司向經濟部中央標準局（現改制為智慧財產
    權局）申請核准使用如附件編號一之商標設計圖樣；4.用於
    包裝上開盜版電腦遊戲光碟之封套上所使用之「Ｐｌａｙ
  　Ｓｔａｔｉｏｎ」商標，亦係侵害新力公司享有上開商標專
    用權之物，竟仍因利欲薰心，遂加入上開以許嘉德為首之盜
    版光碟集團，而意圖營利，並與許嘉德及其集團成員丑○○
    、癸○○共同基於侵害上開商標權人之商標專用權、及上開
    著作財產權人之著作財產權等概括犯意聯絡（許嘉德由檢察
    官另案通緝，丑○○、癸○○由本院另行審結），自九十四
    年五月間某日起至九十五年五月十一日止，連續由許嘉德在
    其不知情之女友甲○○所開設，位於桃園縣平鎮市○○路○
    段一二三號之家具行二樓辦公室內統籌指揮，準備盜錄所用
    之空白光碟片、原料及貼有仿冒上開商標之包裝紙，並彙整
    下游盜版業者之點片單，交予癸○○、丑○○負責製造盜版
    光碟；子○○則以月薪新臺幣（下同）二萬元之代價受僱於
    許嘉德，負責在桃園縣市一帶接受下游盜版業者訂購盜版光
    碟之點片單後，或將點片單送至上址家具行辦公室內交予許
    嘉德，或以0000000000號、000000000
    0號、0000000000號行動電話作為聯絡工具，逕
    行向丑○○、癸○○訂購盜版光碟，事後並負責向下游盜版
    業者收取其等出售盜版光碟之價款，再匯入由不知情之甲○○提供予許嘉德使用，由王女在臺灣新光商業銀行南屯分行
    開設之0000000000000號帳戶，交予許嘉德花
    用；丑○○、癸○○則分別以三萬元、三萬五千元之代價受
    僱於許嘉德，負責在癸○○出面承租之苗栗縣苗栗市南龍崗
    四十號成立盜版工廠，由丑○○負責整理訂單統計數量，據
    以指示在該處工作之不知情外籍勞工燒錄、包裝盜版光碟後
    ，交予癸○○寄送至貨運站或預定之交貨地點。
三、辛○○、己○○均明知上揭許嘉德之盜版工廠所製造之電影
    視聽光碟、音樂光碟，均係侵害他人著作財產權之盜版物品
    ，竟仍意圖營利，並基於散布上開盜版光碟之概括犯意聯絡
    ，自九十四年十二月間某日起至九十五年五月十一日止，共
    同連續以每片盜版電影光碟三十二元、每片盜版音樂光碟二
    十二元之代價，向子○○訂購許嘉德等人盜烤之盜版光碟後
    ，在桃園縣桃園市○○路夜市陳列，並以每片盜版電影光碟
    一百元、每片盜版音樂光碟五十元之價格，出售予不特定之
    客戶。
四、嗣於九十五年五月十一日上午，為警員持搜索票分三路搜索
    ：一路於當日上午十一時二十五分許，在甲○○位於桃園縣
    平鎮市○○路○段一二三號之家具行，查扣許嘉德所有供犯
    罪所用之廣告單二張、點片單九張、空白點片單八張；另一
    路於當日上午十時十分許，在子○○位於桃園縣桃園市○○○路○段二十二之五號四樓之住處內，查獲許嘉德所有供犯
    罪所用之點片單二十四張、空白點片單十二張、記帳本二本
    、盜版音樂光碟片「美好時光」五片、盜版電影光碟片「春
    田花花同學會」八片、盜版電影光碟片「就地正法」十七片
    ，及子○○所有供犯罪所用之0000000000號行動
    電話一具、0000000000號行動電話一具、000
    0000000號行動電話一具；另一路於當日上午十時許
    ，在苗栗縣苗栗市新英里南龍岡四十號搜索，查獲許嘉德所
    有供犯罪所用之燒錄器二百八十四台、主機三十四台、空白
    光碟片四萬三千片、盜版電影光碟片一萬四千七百七十六片
    、盜版音樂光碟片三萬八千七百六十六片、盜版遊戲光碟片
    一千一百八十七片、封面一批、光碟母片一批、訂單目錄表
    一批、貼紙一批、寄貨收據一批、訂貨目錄一批（此部分盜
    版自華納等十家電影公司、滾石等十家唱片公司、新力及光
    榮遊戲公司之盜版光碟，另詳如附表一所載）。稍後經檢察
    官簽發拘票，囑令警員於當日晚間八時許，在桃園縣桃園市
    ○○路觀光夜市拘提辛○○到案，當場並扣得辛○○所有供
    犯罪所用之盜版音樂光碟片四百五十九片、ＭＰＡ盜版電影
    光碟片二百九十片，0000000000號行動電話一具
    ，及辛○○所有因販賣盜版光碟之不法所得現金三千四百五
    十元（此部分盜版自華納等十家電影公司、滾石等十家唱片
    公司之盜版光碟，另詳如附表二所載）。
五、案經內政部警政署國道公路警察局移送臺灣桃園地方法院檢
    察官偵查起訴。
    理  由
壹、證據能力部分：
  1.後引證人即財團法人電影及錄影著作保護基金會職員乙○○
    、戊○○，財團法人國際唱片業交流基金會職員丙○○，光
    榮公司代理人陳文詮，新力公司代理人丁○○於警詢中之陳
    述，均已經被告甲○○、子○○、辛○○、己○○四人同意
    引用為證據（本院卷第七十頁），本院審酌上開證人均係在
    警員破獲本案後，被動的受通知到場，並僅負責辨識本案查
    扣之盜版光碟性質，其等所為之陳述，均未直接指述被告等
    人犯罪，應無誣攀被告等人入罪之意，且被告等人亦均不否
    認所查獲之光碟片均為盜版之事實，依上開陳述作成時之情
    況，本院認為適當，依刑事訴訟法第一百五十九條之五第一
    項規定，均有證據能力。
  2.後引證人子○○於檢察官偵查中指述被告辛○○、己○○犯
    罪經過之證詞，程序上已經依法具結，且核無顯不可信之情
    況，嗣後子○○並於本院審理時，對上開事實以證人身分到
    庭作證，接受交互詰問，依刑事訴訟法第一百五十九條之一
    第二項規定，子○○此部分證詞，對被告辛○○、己○○而
    言，自均有證據能力。
  3.被告辛○○因本案被捕後，經檢察官向本院聲請羈押，其於
    該次羈押庭審理時之陳述，並未經具結，對被告己○○而言
    ，應屬第三人在審判外之陳述，故此部分陳述內容依刑事訴
    訟法第一百五十九條第一項規定，自不能引為證明被告己○○犯罪之證據，然本院引用被告辛○○之上開陳述，僅在以
    此比對其嗣後在本院審理時之證詞，進而認定辛○○之供述
    前後反覆，並非以辛○○該次陳述認定被告己○○之犯罪事
    實，故不受前開傳聞法則之拘束，併予敘明。
  4.至於後引其他證人在本院審理時之證詞，均已依法具結並接
    受交互詰問，有證據能力，應不待言。
貳、有罪部分：
一、訊據被告子○○、辛○○均坦承上揭違反著作權法之犯行不
    諱，被告己○○則否認有何違反著作權法犯行，辯稱：伊並
    未與辛○○共同販賣盜版光碟云云。經查：
二、被告子○○部分：
（一）本件警員於九十五年五月十一日上午，持搜索票分三路搜
      索：一路於當日上午十一時二十五分許，在甲○○位於桃
      園縣平鎮市○○路○段一二三號之家具行，查扣許嘉德所
      有供犯罪所用之廣告單二張、點片單九張、空白點片單八
      張；另一路於當日上午十時十分許，在子○○位於桃園縣
      桃園市○○○路○段二十二之五號四樓之住處內，查獲許
      嘉德所有供犯罪所用之點片單二十四張、空白點片單十二
      張、記帳本二本、盜版音樂光碟片「美好時光」五片、盜
      版電影光碟片「春田花花同學會」八片、盜版電影光碟片
      「就地正法」十七片，及子○○所有供犯罪所用之000
      0000000號行動電話一具、0000000000
      號行動電話一具、0000000000號行動電話一具
      ；另一路於當日上午十時許，在苗栗縣苗栗市新英里南龍
      岡四十號搜索，查獲許嘉德所有供犯罪所用之燒錄器二百
      八十四台、主機三十四台、空白光碟片四萬三千片、盜版
      電影光碟片一萬四千七百七十六片、盜版音樂光碟片三萬
      八千七百六十六片、盜版遊戲光碟片一千一百八十七片、
      封面一批、光碟母片一批、訂單目錄表一批、貼紙一批、
      寄貨收據一批、訂貨目錄一批。稍後經檢察官簽發拘票，
      囑令警員於當日晚間八時許，在桃園縣桃園市○○路觀光
      夜市拘提辛○○到案，當場並扣得辛○○所有供犯罪所用
      之盜版音樂光碟片四百五十九片、ＭＰＡ盜版音樂光碟片
      二百九十片，0000000000號行動電話一具，及
      販賣盜版音樂光碟之不法所得現金三千四百五十元，上開
      事實，業經被告子○○、辛○○、己○○分別自承屬實，
      並有搜索票暨搜索扣押筆錄三份、辛○○之拘票及扣押物
      品目錄表一份、警員搜索苗栗市南龍岡四十號之現場照片
      六十五張附卷（偵查卷一第十五頁至第十七頁、第二十三
      頁至第二十八頁、第四十四頁至第四十七頁、第五十七頁
      至第五十八頁、第一０二頁至第一二五頁），及上開扣案
      之各式盜版光碟片、點片單、封面、光碟母片、燒錄器等
      物可資佐證。
（二）再者，1.警員在上開苗栗市南龍岡四十號盜版工廠查獲之
      各式盜版光碟中，有六千九百九十六片係盜拷自華納等十
      家電影公司享有著作財產權之電影視聽著作之盜版電影光
      碟，一萬四千九百三十六片係盜拷自滾石等十家唱片公司
      享有著作財產權之音樂著作之盜版音樂光碟，三十九片係
      盜拷自光榮公司享有著作財產權之電腦程式著作之遊戲光
      碟，一千七百三十八片（起訴書附表誤載為一千一百四十
      八片）則係盜拷自日商新力公司享有著作財產權之電腦程
      式著作之盜版遊戲光碟，而盜拷日商新力公司電腦程式著
      作之盜版遊戲光碟中，有九百九十六片盜版遊戲光碟並使
      用新力公司享有如附件所示之「ＰＳ設計圖」及「Ｐｌａ
      ｙ  Ｓｔａｔｉｏｎ」商標；2.警員在被告辛○○位於北
      埔路觀光夜市之攤位所查扣之各式光碟中，有一百七十四
      片係盜拷自華納等十家電影公司享有著作財產權之電影視
      聽著作之盜版電影光碟，三百五十五片則係盜拷自滾石等
      十家唱片公司享有著作財產權之盜版音樂光碟，此經證人
      即財團法人電影及錄影著作保護基金會職員乙○○、戊○○，財團法人國際唱片業交流基金會職員丙○○，光榮公
      司代理人陳文詮、楊文華，新力公司代理人丁○○分別於
      警詢或本院審理時證述在卷（乙○○部分見偵查卷一第六
      十一頁、戊○○部分見偵查卷一第八十九頁、丙○○部分
      見偵查卷二第一三０頁、陳文詮部分見偵查卷一第六十八
      頁、丁○○部分見偵查卷一第七十六頁，楊文華見本院卷
      一第二四九頁，乙○○、丙○○、丁○○並均見本院九十
      六年八月二十二日審理筆錄），此外，並有附件所示之二
      個新力公司商標註冊證附卷可稽（偵查卷二第七十四頁至
      第七十八頁）。
（三）被告子○○於警詢中自承：「我是直接到夜市收片單，也
      有接受電話下單，再把片單的數量報給『小劉』（按：即
      許嘉德，見偵查卷一第二十二頁反面），0000000
      000號、0000000000號、00000000
      00號是我在使用，秘密證人指證綽號『楊嫂』用上開三
      支電話接受盜版光碟的訂單，並用來與老闆『小劉』聯絡
      的情節，是實在的」等語（偵查卷一第二十二頁），於檢
      察官偵查中並具結證稱：「我有向辛○○、己○○收錢，
      匯進甲○○的戶頭，這些錢是他們二人跟許嘉德叫盜版光
      碟的貨款，他們都是交給我，我再轉交給許嘉德，片子是
      許嘉德請別人送給客戶，沒有經過我的手」等語（偵查卷
      二第一二二頁），在本院審理時仍坦承確實為許嘉德收受
      盜版光碟的訂單等語（本院卷第一二０頁），核其所述，
      與證人丑○○在本院審理時證稱：伊九十五年三月間開始
      受僱於許嘉德，在苗栗縣苗栗市南龍岡四十號屋內，幫許
      嘉德檢貨、裝箱、包裝，收到的訂單有時候是許嘉德拿過
      來，有時候是許嘉德要伊打電話問一位蔡小姐，蔡小姐會
      用代號「阿牛」、「阿狗」、「阿文」代表客人等語（本
      院卷第一六四頁至第一六六頁），證人癸○○於本院審理
      時證稱：伊九十四年四月間受僱於許嘉德，負責送貨，伊
      都送到貨運站或者桃園的夜市，放在客戶指定的地點，月
      薪三萬五千元等語（本院卷第一六八頁至第一六九頁），
      及證人辛○○於本院審理時證稱：伊在賣盜版光碟，是向
      「楊嫂」定的，一般是寫點片單拿給她，貨款也是支付給
      「楊嫂」等語（本院卷第一七八頁），均屬相符。且警員
      亦確實在被告子○○之住處查扣有點片單、帳冊及下游盜
      版商之退片，此亦可佐證被告子○○之自白屬實。綜上，
      應足認被告子○○之前開自白與事實相符，可以採信。
三、被告辛○○、己○○部分：
（一）警員為偵辦本案，而於九十五年五月十一日同步發動搜索
      ，稍後並於當日晚間，在桃園縣桃園市○○路觀光夜市拘
      提被告辛○○到案，當場並扣得曹某所販賣之各式盜版電
      影視聽光碟、音樂光碟，已見前述，而嗣後證人子○○在
      檢察官偵查中結證稱：伊有向辛○○、己○○收取盜版光
      碟的貨款等語，被告辛○○在本院審理時除自承：伊有向
      子○○訂片，一片ＣＤ之價格是二十二元，ＶＣＤ的價格
      是三十二元等語外（本院卷第一六三頁），並再以證人身
      分結證稱：伊確實有向楊嫂訂購盜版光碟，並向楊嫂交付
      貨款等語，此亦如前述，而被告辛○○使用之00000
      00000號行動電話，自九十四年十一月十日起至同年
      十一月十五日止，短短六日內全數九十五通對話中，與被
      告己○○使用之0000000000號行動電話通話，
      即有十五通之多，與被告子○○使用之00000000
      00號行動電話通話，亦有七通之多，二者合計二十二通
      ，占全數通話之五分之一強，甚為頻繁，且每通電話短則
      數秒，長不過數十秒，明顯異常，有上開辛○○之電話通
      聯紀錄一份附卷可稽（警聲搜卷第七十七頁、第七十八頁
      、第八十頁），此當可佐證證人子○○前開指述屬實。是
      故，被告辛○○、己○○二人共同販售盜版光碟之犯行，
      已可認定。
（二）被告己○○雖辯稱：伊並未與辛○○共同販賣盜版光碟云
      云，證人子○○在本院審理時亦翻稱：我有為小劉（按；
      即許嘉德）到桃園市北埔夜市收取盜版光碟的訂單，訂單
      都放在夜市內一家牛排店前的垃圾桶內，垃圾桶是誰準備
      的，我不知道，是「小曹」通知我去收訂單的，我也有向
      他收錢，我也只向他收過錢云云（本院卷第一五五頁），
      證人辛○○在本院審理時亦證稱：我在被查到前約二個月
      開始販賣盜版光碟，在北埔夜市被查到的攤位是我獨資的
      ，先前在法院時供稱己○○一度是合夥人，是因為要脫罪
      ，所以才咬他云云（本院卷第一七八頁、第一七九頁），
      惟查，證人子○○在本院審理時所述，與其先前在檢察官
      偵查中指述被告己○○涉案之情節不符，而子○○雖然坦
      承犯罪，然觀諸蔡女嗣後在本院審理時猶翻稱：伊並非丑
      ○○、癸○○所說的蔡小姐云云（本院卷第一六七頁、第
      二六０頁），即可見子○○並未完全吐實，其所述不無避
      重就輕之意，不能遽信。再者，證人辛○○於九十五年五
      月十一日因本案為警查獲後，經檢察官移送本院聲請羈押
      時，向承審法官供稱略以：伊有向子○○拿過盜版光碟，
      但是是去年（九十四年）年底的事，伊過完農曆年差不多
      二月六日就沒再做了，當時跟己○○有合夥，但過完年之
      後就沒有再合夥了云云（聲羈卷第二十頁），不僅與其嗣
      後坦承警員於查獲當日，在北埔夜市查扣之盜版光碟攤位
      係其所擺設等語不符，且若辛○○在案發當日確實因畏懼
      遭到羈押，而誣攀被告己○○涉案，則衡情，其自應推稱
      上開盜版光碟攤位純係被告己○○一人所有，斷無一邊指
      認被告己○○涉案，一邊卻坦承自己亦參與其中之理，準
      此，被告辛○○在本院審理時證稱：因為害怕遭到羈押，
      而誣指己○○涉案云云，與常情不符，並不可信。更有甚
      者，互核被告子○○、辛○○在為警查獲初始，被告子○○係陳稱：伊不知道辛○○、己○○有無在擺設盜版光碟
      的攤位云云，被告辛○○甚至推稱：伊不認識己○○云云
      ，直至警員出示其與己○○之間之電話通聯紀錄，始陳稱
      ：只是一般朋友聯絡感情云云（偵查卷一第二十二頁、第
      五十五頁），其二人所述有迴護被告己○○之意，甚為明
      顯。綜上，被告己○○所辯：伊並未涉案云云，應係卸責
      之詞，被告子○○、辛○○以證人身分證稱：己○○並未
      涉案云云，亦係迴護被告己○○之詞，均不足採。
（三）綜上，被告辛○○、己○○之犯行，均堪認定，應依法論
      科。
四、查被告子○○、辛○○、己○○行為時，刑法部分條文於九
    十四年二月二日修正公布，罰金罰鍰提高標準條例亦隨之於
    九十五年五月十七日修正公布，於九十五年七月一日起施行
    。其中，修正後刑法第二條第一項對新舊法之比較，規定：
    「行為後法律有變更者，適用行為時之法律，但行為後之法
    律有利於行為人者，適用最有利於行為人之法律」，此係規
    範行為人行為後法律變更所生新舊法比較適用之準據法，本
    身並無再比較新舊法之問題，茲以上開規定為據，就本案有
    關之新舊法比較，逐項分列如下：
  1.依修正前刑法第五十六條規定，行為人連續數行為而犯同一
    罪名者，為連續犯，僅論以一罪，修正後之刑法則將上開規
    定刪除，亦即應按行為人之行為數論以數罪，併合處罰，兩
    相比較結果，以修正前之刑法對被告子○○較為有利，依修
    正後刑法第二條第一項前段規定，此部分應適用修正前刑法
    第五十六條規定。
  2.依修正前刑法第五十五條後段規定，行為人數行為間有方法
    結果之牽連關係者，為牽連犯，僅從一較重之罪名處斷，修
    正後之刑法則刪除上開規定，亦即應按其行為數分別論罪，
    再併合處罰，兩相比較之結果，以修正前之刑法對被告子○○較為有利，依修正後刑法第二條第一項前段規定，此部分
    應適用修正前刑法第五十五條後段規定。
  3.商標法第八十一條第一款之罪雖未經修正，惟該罪定有罰金
    刑之規定，而未規定其罰金下限，故應適用刑法第三十三條
    第五款規定以資補充，而依修正前刑法第三十三條第五款規
    定，該罪最低僅得處銀元一元之罰金，而依修正後同條款規
    定，則僅能處新臺幣一千元之罰金，兩相比較，自以修正前
    之刑法規定對被告較為有利，依修正後刑法第二條第一項前
    段規定，此部分應適用修正前刑法及其相關規定。
　4.又本次雖然同時修正刑法第二十八條有關共同正犯之處罰範
    圍，第五十五條想像競合犯之處罰，及第四十七條有關累犯
    之成立範圍，然前二者僅係實務見解之明文化，後者對被告
    辛○○、己○○而言，不論適用修正前或修正後之刑法規定
    結果，其二人均應成立累犯，並無不同，依最高法院九十五
    年度第五次、第八次、第二十一次刑事庭會議決議，此部分
    應依一般法律適用之原則，直接適用修正後之法律，不需比
    較。
  5.至於著作權法雖亦於九十五年五月三十日修正並刪除部分規
    定，惟本案適用之著作權法第九十一條第二項、第三項、第
    九十一條之一第二項、第三項規定，均未修正，故此部分當
    無比較新舊法之問題，併予敘明。
五、核被告子○○所為，係犯修正前著作權法第九十一條第三項
    、第二項之意圖銷售而擅自以重製於光碟之方法侵害他人之
    著作財產權罪，同法第九十一條之一第三項、第二項之明知
    係侵害著作財產權之光碟重製物而散布罪，及商標法第八十
    一條第一款之於同一商品使用仿冒商標罪。被告辛○○、己○○所為，則均係犯修正前著作權法第九十一條之一第三項
    、第二項之明知係侵害著作財產權之光碟重製物而散布罪。
    被告辛○○、己○○明知係侵害著作財產權之光碟重製物，
    意圖散布，而持有上開光碟重製物之低度行為，為散布之高
    度行為所吸收，均不另論罪。被告子○○與許嘉德、癸○○
    及丑○○就上開重製、販賣盜版光碟之犯行間，被告辛○○
    、己○○就其等販賣盜版光碟之犯行間，分別有犯意聯絡及
    行為分擔，就各該部分犯行分別成立共同正犯。被告子○○
    、辛○○、己○○同時重製或販售前開附表一、二所示之盜
    版光碟，係分別以一行為同時侵害多數著作財產權人之著作
    財產權，為同種想像競合犯，應依修正後刑法第五十五條規
    定處斷。被告子○○、辛○○、己○○多次侵害他人之著作
    財產權犯行，被告子○○另有多次侵害他人商標權之犯行，
    時間均緊接，所犯分別為構成要件相同之罪名，顯係基於概
    括犯意，而反覆為之，均為連續犯，其等所犯上開各罪，均
    應依修正前之刑法第五十六條規定論以一罪，並加重其刑。
    被告子○○所犯上開三罪間，有方法結果之牽連關係，為牽
    連犯，依修正前刑法第五十五條規定，應從一重之意圖銷售
    而擅自以重製於光碟之方法侵害他人之著作財產權罪處斷。
    又被告辛○○、己○○分別有如事實欄一所示之科刑及執行
    情形，各有臺灣高等法院被告前案紀錄表一份附卷可稽，其
    二人於前案有期徒刑執行完畢後，五年內分別再犯本件有期
    徒刑以上刑之罪，均為累犯，應依修正後刑法第四十七條第
    一項規定分別加重其刑。爰審酌保護智慧財產權係促進人類
    精神文明發展之重要手段，且關係我國對外之國家形象，而
    盜錄、販售盜版光碟者，無視於他人為創作所耗費之心血、
    時間、勞力及金錢等支出，擅自剽竊他人創作之果實，所為
    與竊盜等財產犯罪無異，被告子○○、辛○○、己○○三人
    先前並均曾因違反著作權法前科，遭法院分別判處罪刑確定
    ，有其等之臺灣高等法院被告前案紀錄表各一份在卷可考，
    渠等明知故犯，不思以正途賺取金錢，乃貪圖私利，無視於
    國家法令，以重製、散布盜版光碟之方式，攫取各該著作財
    產權人應得之利益，間接影響我國保護智慧財產權之國際聲
    譽，自不宜寬貸，且本件係一以許嘉德為首之盜版光碟工廠
    ，遭查獲之盜版光碟片數量甚多，犯罪情節不輕，更有嚴懲
    必要，被告子○○、辛○○犯後雖然分別坦承自己犯行，惟
    仍有迴護被告己○○之意，被告己○○則未坦承犯行，及其
    等犯罪之動機、目的、手段及犯後態度等一切情狀，分別量
    處如主文所示之刑，以示懲儆。
六、末按，被告子○○、辛○○、己○○行為後，中華民國九十
    六年罪犯減刑條例業經立法院三讀通過，總統公布，並於九
    十六年七月十六日起施行，本案被告三人所犯各罪，犯罪時
    間均在九十六年四月二十四日以前，且均非同條例第三條所
    列舉不予減刑之罪名，其中被告辛○○、己○○亦未受死刑
    、無期徒刑或逾有期徒刑一年六月以上之宣告，依同條例第
    二條第一項第三款規定，應就其三人上開所宣告之刑，各減
    刑二分之一，併予敘明。
七、沒收：
（一）被告子○○部分：
  1.警員在甲○○位於桃園縣平鎮市○○路○段一二三號之家具
    行內，所查扣之廣告單二張、點片單九張、空白點片單八張
    均係許嘉德所有，此經甲○○陳明在卷，且係許嘉德與被告
    子○○等人犯本罪所用之物，均應依著作權法第九十八條規
    定沒收。
  2.警員在子○○位於桃園縣桃園市○○○路○段二十二之五號
    四樓之住處內，所查獲之點片單二十四張、空白點片單十二
    張、記帳本二本、0000000000號行動電話一具、
    0000000000號行動電話一具、00000000
    00號行動電話一具，除上開三具行動電話係被告子○○所
    有以外，其餘均為許嘉德所有，且均係供其二人犯罪所用之
    物，應依著作權法第九十八條規定沒收。
  3.警員在苗栗縣苗栗市新英里南龍岡四十號盜版光碟工廠處查
    獲之燒錄器二百八十四台、主機三十四台、空白光碟片四萬
    三千片、封面一批、光碟母片一批、訂單目錄表一批、貼紙
    一批、寄貨收據一批、訂貨目錄一批，均係許嘉德所有供其
    與被告子○○等人犯罪所用之物，此經被告癸○○、丑○○
    陳明在卷，亦應依著作權法第九十八條規定沒收。
  4.警員在子○○上址大興西路住處查獲之盜版音樂光碟片「美
    好時光」五片、盜版電影光碟片「春田花花同學會」八片及
    盜版電影光碟片「就地正法」十七片，另在上處苗栗市盜版
    光碟工廠查獲之盜版電影光碟片一萬四千七百七十六片、盜
    版音樂光碟片三萬八千七百六十六片及盜版遊戲光碟片一千
    一百八十七片，其中附表一所示之盜版電影光碟片、盜版音
    樂光碟片及盜版遊戲光碟片均係侵害上開著作財產權人著作
    財產權之物，且屬許嘉德所有供其與被告子○○等人犯罪所
    用之物，此經被告癸○○、丑○○陳明在卷，亦應依著作權
    法第九十八條規定沒收，至於附表一以外之盜版光碟片既未
    經合法告訴，無法認定與本案有關，不能宣告沒收，併予敘
    明。
（二）被告辛○○、己○○部分：
  1.警員在辛○○位於桃園縣桃園市○○路觀光夜市之攤位處查
    扣之盜版音樂光碟片四百五十九片、盜版電影光碟片二百九
    十片中，僅附表二之盜版電影光碟片、盜版音樂光碟片係侵
    害上揭著作財產權人著作財產權之盜版物品，且均為被告辛○○所有且係供其與己○○犯罪所用之物，應依著作權法第
    九十八條規定沒收，其餘盜版光碟片並未經合法告訴，不能
    沒收。
  2.至於警員在上址攤位查扣之0000000000號行動電
    話一具及現金三千四百五十元，均為被告辛○○所有，前者
    係被告辛○○與己○○犯本罪所用之物，後者則係其等犯罪
    所得之物，均應依著作權法第九十八條規定沒收。
（三）至於警員在前開子○○住處內查扣之色情光碟片一百五十
      片，以及在前開苗栗市盜版光碟工廠內查獲之色情光碟片
      一千零三十七片，尚不能證明與本案有關，不予沒收，併
      予敘明。
八、公訴意旨另以：被告子○○前揭與許嘉德等人共同重製、販
    售盜版遊戲光碟片之所為部分，另涉犯刑法第二百十六條、
    第二百十條、第二百二十條第二項之行使偽造準私文書罪嫌
    。經查，被告子○○雖確實參與許嘉德等人重製、販售盜版
    遊戲光碟片之犯行，且該等盜版遊戲光碟片內載之電腦遊戲
    程式在電腦或電視遊樂器中執行時，一般均會於螢幕下方出
    現「ＰＬＡＹ　ＳＴＡＴＩＯＮ　Ｌｉｓｃｅｎｄ　ｂｙ
    Ｓｏｎｙ　Ｃｏｍｐｕｔｅｒ　Ｅｎｔｅｒｔａｉｎｍｅｎ
    ｔ　Ｌｔｄ」等新力公司授權字樣之準私文書，惟查，被告
    子○○自始即知悉許嘉德等人所重製、販售者，係廉價之盜
    版光碟片，而本件雖因主嫌許嘉德未能到案，致未能查得許
    嘉德等人對外販售盜版遊戲光碟片之價格，然由其下游業者
    即被告辛○○、己○○向被告子○○等人購入盜版電影光碟
    片、盜版音樂光碟片之價格不過三十二元、二十二元以觀，
    與一般原版光碟片市價動輒數百元相比，相去甚遠，亦可推
    知被告子○○等人販售盜版遊戲光碟片之價格，亦應與正版
    之遊戲光碟售價有相當差距，換言之，不論買賣雙方，均明
    知其等所買賣之物係非正版之盜版光碟片，且被告子○○主
    觀上亦無將盜版之遊戲光碟片以假亂真，混充真品出售之意
    ，依最高法院九十四年第十二次刑事庭會議決議，即難認被
    告子○○主觀上有行使上開偽造準私文書之故意，從而，尚
    難以上開行使偽造準私文書罪相繩。惟公訴人認被告子○○
    此部分犯行，與前揭論罪科刑部分之犯行間，有牽連犯裁判
    上一罪之關係，爰不另為無罪之諭知。
參、無罪部分：
一、公訴意旨略以：被告甲○○明知其男友許嘉德係製造、販賣
    盜版光碟集團之首腦，竟仍加入許嘉德之盜版光碟集團，而
    意圖營利，並與許嘉德及其集團成員子○○、丑○○、癸○○共同基於行使偽造私文書、侵害附件所示之商標權人商標
    專用權之概括犯意聯絡，及侵害附表一所示之著作財產權人
    著作財產權之常業犯意聯絡，自九十四年五月間某日起至九
    十五年五月十一日止，連續由許嘉德統籌全局，被告甲○○
    在桃園縣平鎮市○○路○段一二三號之家具行二樓辦公室內
    負責接受客戶訂單，子○○負責在桃園縣市一帶接受下游盜
    版業者訂購盜版光碟之點片單，癸○○、丑○○則負責在苗
    栗縣苗栗市南龍崗四十號成立盜版工廠，負責在該處工廠內
    整理訂單統計數量，指示不知情外籍勞工燒錄、包裝盜版光
    碟，及寄送客戶訂購之盜版光碟等工作。被告甲○○並將其
    在臺灣新光商業銀行南屯分行開設之0000000000
    000號帳戶，提供予許嘉德使用，作為客戶訂購盜版光碟
    之匯款帳戶。因認被告甲○○所為，涉犯著作權法第九十一
    條第三項、第二項之罪，同法第九十一條之一第三項、第二
    項之罪、商標法第八十一條第一款之罪，刑法第二百十六條
    、第二百十條、第二百二十條第二項之行使偽造準私文書罪
    等罪嫌。
二、訊據被告甲○○堅決否認，辯稱：伊與許嘉德原為男女朋友
    ，所以許嘉德會使用伊家具行的辦公室，及伊在臺灣新光商
    業銀行南屯分行開設的帳戶，但伊確實未參與許嘉德的盜版
    集團等語。
三、按犯罪事實應依證據認定之，無證據不得認定犯罪事實；不
    能證明被告犯罪者，應諭知無罪之判決，刑事訴訟法第一百
    五十四條第二項、第三百零一條第一項分別定有明文。經查
    ，公訴意旨認被告甲○○涉有上揭違反著作權法、商標法等
    罪之犯行，無非係以警員在被告甲○○位於上址平鎮市○○
    路○段之家具行內所查扣之廣告單、點片單及空白點片單，
    以及證人子○○指述其在為許嘉德收取下游盜版業者支付之
    貨款後，係將款項匯入被告甲○○在臺灣新光商業銀行南屯
    分行所開設之0000000000000號帳戶等節，為
    其論據。惟查：
（一）被告甲○○自始在警詢中即辯稱：許嘉德是伊的男友，已
      經在九十五年三月間分手，伊在沒和他分手前，許嘉德偶
      爾會到伊的家具行，而且會使用二樓的辦公室，警方所查
      扣的點片單等物品也是在該辦公室內所查獲，伊是在警方
      搜索時，才知道有這些東西等語（偵查卷一第十一頁反面
      ），證人庚○○亦到庭證稱：伊是該家具店的員工，二樓
      的辦公室是老闆許嘉德在使用，如果許嘉德不在，該辦公
      室通常會上鎖，至於甲○○的辦公處是在樓下展示場等語
      （本院卷第一九四頁、第一九五頁），其二人所述互核相
      符。又證人即查獲警員壬○○到庭證稱：伊和同事在甲○○家具行的二樓辦公室查到點片單等證物，當時甲○○表
      示該辦公室是她男友許嘉德在使用，伊到現場前，已經有
      同事在現場監控，據同事表示，該家具行的大門是一個男
      子來開的，但我們進入現場時，該男子就已經不見了等語
      （本院卷第二三五頁至第二三八頁），亦與被告上開所辯
      ，並無衝突。何況警員在上開辦公室內亦僅扣得廣告單二
      張、點片單九張、空白點片單八張，除此之外，並未扣得
      諸如盜版光碟或燒錄器等證物，顯見該處並非盜版工廠可
      比，而上開查扣之證物不過十餘張紙，數量不多，體積甚
      小，隨處可藏，縱然被告甲○○入內，亦未必發覺辦公室
      內存放有上開點片單。準此，被告甲○○所辯：被查扣點
      片單等證物所在之二樓辦公室，係許嘉德個人私用，伊不
      知情等語，即非無據。
（二）許嘉德固有使用被告甲○○在家具行內之二樓辦公室，存
      放其盜版工廠之點片單，證人子○○並指稱：伊為許嘉德
      向下游盜版廠商收取的盜版光碟貨款，是匯入甲○○在臺
      灣新光商業銀行南屯分行所開設之0000000000
      000號帳戶等語，然查，斯時被告甲○○既係許嘉德之
      女友，二人情誼密切，則被告甲○○任令許嘉德使用其家
      具行的辦公室，甚至借用其帳戶一節，未加過問，甚至其
      縱然知情許嘉德從事盜版工廠，然因礙於情面，乃坐視不
      管，均不無可能，而此均不能認定被告甲○○參與被告許
      嘉德重製、販賣盜版光碟之犯行甚明。何況被告甲○○亦
      否認有主動將其二樓辦公室及帳戶，提供予許嘉德使用之
      情。是故，單憑許嘉德使用被告甲○○之辦公室、帳戶一
      節，尚不足採為不利於被告甲○○之認定。
（三）又被告癸○○在本院審理時結證稱：許嘉德在桃園縣市，
      沒有設立盜版工廠，伊見過甲○○，知道甲○○是許嘉德
      的女友，但甲○○沒有到過苗栗市南龍岡四十號的盜版工
      廠，也沒有拿過薪水給伊等語（本院卷第一六九頁至第一
      七二頁），被告丑○○在本院審理時以證人身分證稱：除
      了許嘉德、蔡小姐之外，沒有再向其他人拿過訂單，伊也
      沒去過桃園縣平鎮市○○路○段一二三號的家具店等語（
      本院卷第一六五頁），被告子○○、辛○○亦均未指述其
      二人有向被告甲○○訂購盜版光碟之情事，至於警員在苗
      栗市南龍岡四十號之盜版工廠、子○○位於桃園市○○○
      路○段之住處，及辛○○在桃園市北埔夜市三處查扣之證
      物，均不能證明與被告甲○○有關，是故，此部分證據均
      不能證明被告甲○○確有參與許嘉德重製、販賣盜版光碟
      之犯行。
（四）綜上，依現有事證，尚不足認定被告甲○○涉有公訴人所
      指述之常業重製、販賣盜版光碟之犯行，本院自應為被告
      甲○○無罪之諭知。
據上論斷，應依刑事訴訟法第二百九十九條第一項前段、第三百
零一條第一項，修正前著作權法第九十一條第二項、第三項、第
九十一條之一第二項、第三項、第九十八條前段，商標法第八十
一條第一款，修正後刑法第二條第一項前段、第二十八條、第五
十五條、第四十七條第一項、第三十八條第一項第二款，修正前
刑法第十一條、第五十六條、第五十五條，中華民國九十六年罪
犯減刑條例第二條第一項第三款、第七條，判決如主文。
本案經檢察官楊挺宏到庭執行職務。
中　　華　　民　　國　　96　　年　　9 　　月　　19　　日
                  刑事第八庭  審判長法　官    邱滋杉
                                    法  官    袁雪華
                                    法  官    陳彥宏
以上正本證明與原本無異。
如不服本判決，應於送達後10日內，向本院提出上訴狀。
                                    書記官　  翁其良
中　　華　　民　　國　　96　　年　　9 　　月　　19　　日
               附件（侵害商標部分）
┌──┬────┬─────────┬──────┬───────┐
│編號│商標權人│商標名稱及核准字號│指定使用商品│商標權存續時間│
├──┼────┼─────────┼──────┼───────┤
│一  │新力公司│六七二六六六號    │電腦、錄有電│84.3.1起      │
│    │        │（Ｐｌａｙ  Ｓｔａ│腦程式之磁碟│至104.2.28    │
│    │        │ｔｉｏｎ」設計圖）│、磁卡、磁帶│              │
│    │        │                  │及光碟片    │              │
│    │        │                  │            │              │
│    │        │                  │            │              │
│    │        │                  │            │              │
├──┼────┼─────────┼──────┼───────┤
│二  │新力公司│七一０四五四號    │電腦、錄有電│85.3.16起     │
│    │        │（ＰＳ設計圖）    │腦程式之光碟│至95.3.15     │
│    │        │                  │片          │              │
│    │        │                  │            │              │
│    │        │                  │            │              │
│    │        │                  │            │              │
│    │        │                  │            │              │
└──┴────┴─────────┴──────┴───────┘
